臺灣臺北地方法院刑事判決　　　　　　　96年度易字第1806號
公　訴　人　臺灣臺北地方法院檢察署檢察官
被　　　告　甲○○
　　　　　　丙○○
　　　　　　　　　　弄8號3樓.
上列被告因竊盜案件，經檢察官提起公訴（96年度偵字第10917
號），本院判決如下：
    主  文
甲○○、丙○○共同攜帶兇器竊盜，均累犯，各處有期徒刑柒月
。扣案之鐵撬、榔頭、鑿子各壹支均沒收。
    事  實
一、甲○○前因竊盜案件，經本院於民國95年2月27日以95年度
    簡字第462號判處有期徒刑3月，於同年4月6日確定，甫於95
    年7月7日易科罰金執行完畢；丙○○前因違反毒品危害防制
    條例案件，經本院於95年1月16日以94年度訴字第1784號判
    處有期徒刑9月，於同年2月6日確定，甫於95年12月16日（
    起訴書誤載為95年12月17日）執行完畢。詎渠等仍不知悔改
    ，竟共同基於意圖為自己不法所有之犯意聯絡，於96年5 月
    9日下午3時許，在臺北縣石碇鄉○○村○○路與碇格路口，
    持渠等所有客觀上具有危險性且足供兇器使用之榔頭、鐵撬
    、鑿子各1支，竊取臺北縣石碇鄉公所所有之紐澤西護欄排
    水孔之白鐵鋼模4具（價值約新臺幣1千元），得手後置於車
    牌號碼CV6-159號重型機車腳踏板上欲前往變賣。嗣於同日
    下午4時許，在上址為警當場查獲，並扣得渠等所有供行竊
    所用之榔頭、鐵撬、鑿子各1支。
二、案經臺北縣政府警察局新店分局報請臺灣臺北地方法院檢察
    署檢察官偵查起訴。
    理  由
壹、程序方面：
    按被告以外之人於審判外之言詞或書面陳述，除法律有規定
    者外，不得作為證據；除法律另有規定外，實施刑事訴訟程
    序之公務員因違背法定程序取得之證據，其有無證據能力之
    認定，應審酌人權保障及公共利益之均衡維護；又被告以外
    之人於審判外之陳述，雖不符合同法第159條之1至第159條
    之4之規定，但經當事人於審判程序同意作為證據，法院審
    酌該言詞陳述或書面陳述作成時之情況，認為適當者，亦得
    為證據。當事人、代理人或辯護人於法院調查證據時，知有
    第159條第1項不得為證據之情形，而未於言詞辯論終結前聲
    明異議者，視為有前項之同意，刑事訴訟法第158條之4、第
    159條第1項及第159條之5分別定有明文。查本判決下列所引
    用之各該被告以外之人於審判外之陳述（包含書面陳述），
    並無違反法定程序而取得之情形，且被告甲○○、丙○○於
    本院審判期日中均表示無意見而不予爭執，而迄至言詞辯論
    終結前亦未再聲明異議，本院審酌上開證據資料製作時之情
    況，尚無違法不當及證明力明顯過低之瑕疵，亦認為以之作
    為證據應屬適當，故依刑事訴訟法第158條之4反面解釋及第
    159條之5規定，認前揭證據資料均例外有證據能力，合先敘
    明。
貳、實體方面：
一、訊據被告甲○○、丙○○對於上揭事實坦承不諱，核與告訴
    代理人乙○○所指訴之情節相符（見偵查卷第20、21頁），
    並有贓物認領保管單乙紙、現場採證照片10幀附卷可稽（見
    偵查卷第32、39至41頁）、第32頁），此外，復有扣案之鐵
    撬、榔頭、鑿子各1支可資佐證，是依前述補強證據，足徵
    被告出於任意性之自白與事實相符，應堪採為認定事實之依
    據。從而，本件事證明確，被告甲○○、丙○○之犯行堪以
    認定，自應依法論科。
二、按刑法第321條第1項第3款之攜帶兇器竊盜罪，係以行為人
    攜帶兇器竊盜為其加重條件，此所謂兇器，其種類並無限制
    ，凡客觀上足對人之生命、身體、安全構成威脅，具有危險
    性之兇器均屬之，且祇須行竊時攜帶此種具有危險性之兇器
    為已足，並不以攜帶之初有行兇之意圖為必要（最高法院79
    年台上字第5253號判例意旨參照）。依此，本件被告甲○○
    、丙○○持以行竊之鐵撬、榔頭、鑿子均屬鐵製材質，其中
    鐵撬長約100公分，榔頭長約30公分、寬約5至6公分，鑿子
    長約28公分，業據被告丙○○供明在卷（見本院卷第31頁背
    面），並有扣押物品目錄表乙紙、照片乙幀在卷可參（見偵
    查卷第31、41頁），是以被告甲○○、丙○○行竊所用之鐵
    撬、榔頭及鑿子，既均係鐵製材質、質地堅硬之金屬器具，
    自屬客觀上足對人之生命、身體、安全構成威脅，具有危險
    性之兇器無疑。核被告甲○○、丙○○所為，均係犯刑法第
    321條第1項第3款之攜帶兇器竊盜罪。渠等就上開犯行，有
    犯意聯絡及行為分擔，皆為共同正犯。查被告甲○○前因竊
    盜案件，經本院於95年2月27日以95年度簡字第462號判處有
    期徒刑3月，於同年4月6日確定，甫於95年7月7日易科罰金
    執行完畢，被告丙○○前因違反毒品危害防制條例案件，經
    本院於95年1月16日以94年度訴字第1784號判處有期徒刑9月
    ，於同年2月6日確定，甫於95年12月16日執行完畢等情，有
    臺灣高等法院被告前案紀錄表乙份在卷可憑，渠等前受徒刑
    之執行完畢，5年以內故意再犯本件有期徒刑以上之罪，均
    為累犯，應依刑法第47條第1項規定加重其刑。爰審酌被告
    甲○○有妨害風化、妨害自由、竊盜等前科，被告丙○○有
    違反槍砲彈藥刀械管制條例、毒品危害防制條例等前科，素
    行不良，有上開前案紀錄表在卷可參，渠等正值壯年，不思
    循正當途徑賺取財物，竟為此宵小歹行，危害社會治安及告
    訴人臺北縣石碇鄉公所之財產權益，殊無足取；然考量渠等
    所竊得之財物價值不高，業已發還告訴人保管，渠等並賠償
    告訴人之損失，有本院公務電話紀錄可佐（見本院卷第35-1
    頁）及渠等於犯罪後坦承犯行，態度良好等一切情狀，均量
    處有期徒刑7月，以資懲儆，而被告甲○○、丙○○前開犯
    行之犯罪時間係於96年4月24日後，核無中華民國96年罪犯
    減刑條例之適用，併予敘明。扣案之鐵撬、榔頭及鑿子各1
    支，係渠等所有且供本件犯罪所用之物，業據渠等供明在卷
    （見偵查卷第13、14、18、19、52、64頁），爰依刑法第38
    條第1項第2款規定併予宣告沒收，附此敘明。
據上論斷，應依刑事訴訟法第284條之1、第299條第1項前段，刑
法第28條、第321條第1項第3款、第47條第1項、第38條第1項第2
款，判決如主文。
本案經檢察官孫小萍到庭執行職務
中　　華　　民　　國　　96　　年　　8 　　月　　21　　日
　　　　　　　　　刑事第十三庭  法　官　鍾素鳳
以上正本證明與原本無異。
如不服本判決，應於送達後10日內，向本院提出上訴狀。
                                書記官  陳鳳瀴
中　　華　　民　　國　　96　　年　　8 　　月　　27　　日
附錄本判決論罪之法條：
刑法第321條
　　犯竊盜罪而有左列情形之一者，處6月以上、5年以下有期徒
  　刑：
　　一、於夜間侵入住宅或有人居住之建築物、船艦或隱匿其內
  　　　而犯之者。
　　二、毀越門扇、牆垣或其他安全設備而犯之者。
　　三、攜帶兇器而犯之者。
　　四、結夥三人以上而犯之者。
　　五、乘火災、水災或其他災害之際而犯之者。
　　六、在車站或埠頭而犯之者。
　　前項之未遂犯罰之。
